---
title: "Gestion des Valeurs Manquantes (NA) en R"
---

### Gestion des Valeurs Manquantes en R

<p id="textIntro">Dans le traitement de données en R, il est crucial de savoir gérer les valeurs manquantes, qui sont représentées par <strong>NA</strong> pour 'Not Available'.</p>

#### Identification des valeurs manquantes

Pour identifier où les valeurs NA se trouvent dans vos données, utilisez la fonction <strong>is.na()</strong>.

```{r}
# Création d'un vecteur avec des valeurs NA
vecteur <- c(1, NA, 3, NA, 5)

# Identification des positions des NA
positions_na <- is.na(vecteur)
print(positions_na)
# [1] FALSE TRUE FALSE TRUE FALSE
```

### Exclusion des NA dans les calculs

<p id="textIntro">R permet d'exclure les valeurs NA lors des calculs grâce à l'argument na.rm = TRUE.</p>

```{r}
# Calcul de la moyenne en excluant les NA
moyenne_ajustee <- mean(vecteur, na.rm = TRUE)
print(moyenne_ajustee)
# [1] 3
```

### Remplacement des valeurs manquantes
<p id="textIntro">Vous pouvez remplacer les valeurs NA par d'autres valeurs spécifiques en utilisant<strong> replace()</strong> ou les retirer complètement avec <strong>na.omit()</strong>.</p>

```{r}
# Remplacement des NA par zéro
vecteur_ajuste <- replace(vecteur, is.na(vecteur), 0)
print(vecteur_ajuste)
# [1] 1 0 3 0 5

# Retrait des éléments NA d'un vecteur
vecteur_sans_na <- na.omit(vecteur)
print(vecteur_sans_na)
# [1] 1 3 5
# attr(,"na.action")
# [1] 2 4
# attr(,"class")
# [1] "omit"
```

### Gestion des NA dans un DataFrame
<p id="textIntro">Dans un DataFrame, les lignes ou colonnes contenant des NA peuvent être supprimées pour éviter les erreurs dans les analyses.</p>

```{r}
# Création d'un DataFrame avec des NA
df <- data.frame(x = c(1, 2, NA, 4), y = c("a", "b", "c", NA))

# Suppression des lignes contenant des NA
df_nettoye <- na.omit(df)
print(df_nettoye)
#   x y
# 1 1 a
# 2 2 b
```

<p id="textIntro">Maîtriser la gestion des NA est essentiel pour assurer l'intégrité et la précision des analyses de données en R.</p>

<p id=textIntro>Passons maintenant<strong>A la Visualisation</strong>, Clique sur ce lien :  <a href="visualisation.qmd">Visualisation graphique</a>