---
title: "Manipulation de données avancées"
---

### Manipulation des Chaînes de Caractères en R

<p id=textIntro> <strong>Les chaînes de caractères, ou "strings"</strong>, sont essentielles pour stocker du texte. En R, vous pouvez créer des chaînes de caractères avec des guillemets simples ou doubles.</p>

```{r}
chaine_simple <- 'Ceci est une chaîne de caractères en guillemets simples.'
chaine_double <- "Ceci est une chaîne de caractères en guillemets doubles."
```

Les guillemets simples et doubles sont interchangeables, mais il est important de les utiliser de manière cohérente dans votre code.

### Fonctions de Manipulation des Chaînes de Caractères

<p id=textIntro> <strong>Concaténation</strong> : Joindre deux chaînes de caractères en utilisant l’opérateur + ou la fonction paste().</p>

```{r}
chaine1 <- "Hello"
chaine2 <- "World"
resultat <- paste(chaine1, chaine2)
```

<p id=textIntro> <strong>Longueur d’une chaîne</strong> : Utiliser <strong>nchar() </strong>pour obtenir la longueur d’une chaîne de caractères.</p>

```{r}
chaine <- "Bonjour"
longueur <- nchar(chaine)
```

<p id=textIntro> <strong>- Extraction de sous-chaînes</strong> : Utiliser <strong>substr()</strong> pour extraire des segments spécifiques d'une chaîne.</p>

```{r}
chaine <- "Manipulation de texte"
sous_chaine <- substr(chaine, start = 1, stop = 12)
```

<p id=textIntro> <strong>- Recherche de motifs</strong> : Utiliser <strong>grepl()</strong> pour vérifier la présence de motifs spécifiques dans une chaîne.</p>

```{r}
chaine <- "Analyse de données en R"
motif <- "R"
contient_R <- grepl(motif, chaine)
```

### Utilisation des Expressions Régulières (Regex)

<p id=textIntro> Les<strong> expressions régulières, ou "regex"</strong>, sont des motifs utilisés pour la recherche et la manipulation de texte. Elles permettent de spécifier des modèles à rechercher dans un texte, très utiles dans la manipulation de texte et le traitement de données.</p>

<p id=textIntro> <strong>Exemples d'Utilisation de Regex en R avec stringr</strong></p>

<p id=textIntro> <strong>- Trouver des motifs</strong> : Rechercher des numéros de téléphone dans un texte.</p>

```{r}
texte <- "Le numéro de téléphone de Jean est 555-123-4567. Le mien est 123-456-7890."
resultat <- str_extract_all(texte, "\\d{3}-\\d{3}-\\d{4}")
```

<p id=textIntro> <strong>- Remplacer des motifs</strong> : Modifier des éléments spécifiques dans une chaîne de caractères.</p>

<p id=textIntro>Passons maintenant<strong>A la Gestion des NA</strong>, Clique sur ce lien :  <a href="Gestion_de_NA.qmd">Gestion des NA</a>