---
title: "Visualisation des Données avec R et le Jeu de Données mtcars"
---

### Principes de la Visualisation de Données en R

La visualisation de données, ou data viz, est une discipline à l'intersection de l'art et de la science. Suivre des conventions établies peut aider à rendre les graphiques non seulement esthétiques mais aussi fonctionnels et informatifs.

#### Conventions Usuelles

- **Titres et Axes**: Chaque graphique doit inclure un titre explicite et des axes clairement étiquetés. Si des unités sont nécessaires (telles que les années ou les montants monétaires), elles doivent être clairement indiquées.
- **Légendes**: Pour les graphiques avec plusieurs séries de données, une légende claire et bien positionnée est essentielle pour la compréhension.
- **Simplicité**: Evitez de surcharger les graphiques avec trop d'éléments. Utilisez des couleurs et des motifs limités et appropriés au contexte des données.

#### Installation des Packages Essentiels

```{r}
# Chargement des packages nécessaires pour la visualisation
library(ggplot2)
library(gridExtra)
```
### Exemples de Graphiques avec mtcars

Barplot: Illustration du nombre de voitures par type de moteur.
```{r}
 # Calcul de la distribution des types de moteurs
distribution_moteur <- table(mtcars$vs)

# Création d'un barplot avec R base
barplot(distribution_moteur, main = "Nombre de voitures par type de moteur",
        xlab = "Type de moteur", ylab = "Nombre de voitures", col = c("blue", "pink"))

# Création d'un barplot avec ggplot2
ggplot(mtcars, aes(x = factor(vs), fill = factor(vs))) +
  geom_bar() +
  labs(title = "Nombre de voitures par type de moteur", x = "Type de moteur", y = "Nombre de voitures") +
  scale_fill_manual(values = c("blue", "pink"), name = "Type de Moteur") +
  theme_bw()
```

Histogramme: Distribution du nombre de miles par gallon.
```{r}
# Histogramme avec R base
hist(mtcars$mpg, breaks = c(10, 20, 25, 30, 35, 40),
     main = "Distribution du nombre de miles par gallon", xlab = "Miles par gallon", ylab = "Fréquence")

# Histogramme avec ggplot2
ggplot(mtcars, aes(x = mpg)) +
  geom_histogram(binwidth = 5, fill = "pink", color = "blue", alpha = 0.7) +
  labs(title = "Distribution du nombre de miles par gallon", x = "Miles par gallon", y = "Fréquence") +
  theme_bw()
```

Scatter Plot: Relation entre le poids des voitures et leur consommation de carburant.
```{r}
# Scatter plot avec R base
plot(mtcars$wt, mtcars$mpg, main = "Consommation de carburant par poids",
     xlab = "Poids (1000 lbs)", ylab = "Miles par gallon")
abline(lm(mpg ~ wt, data = mtcars), col = "blue")

# Scatter plot avec ggplot2
ggplot(mtcars, aes(x = wt, y = mpg)) +
  geom_point() +
  geom_smooth(method = "lm", se = TRUE, color = "blue") +
  labs(title = "Consommation de carburant par poids", x = "Poids (wt)", y = "Miles par gallon") +
  theme_bw()
```

  Boxplot: Analyse de la distribution des miles par gallon en fonction du type de moteur.
```{r}
  # Boxplot avec R base
boxplot(mpg ~ vs, data = mtcars, main = "Miles par gallon selon le type de moteur",
        xlab = "Type de moteur", ylab = "Miles par gallon")

# Boxplot avec ggplot2
ggplot(mtcars, aes(x = factor(vs), y = mpg)) +
  geom_boxplot() +
  labs(title = "Miles par gallon selon le type de moteur", x = "Type de moteur", y = "Miles par gallon") +
  theme_classic()
```

<p id="textIntro">Ce guide montre comment des principes de visualisation de données clairs et des outils puissants comme R et ggplot2 peuvent vous aider à interpréter et présenter vos données de manière efficace.</p>

<p id=textIntro>Genial vous pouvez maintenant passer aux Exercices<strong>  Voici les exercices preparer pour vous</strong> , <a href="exerciceR.qmd">Exercice Manipulation</a> , <a href="exercice_NA.qmd">Exercice NA</a> , <a href="exercice_Viz.qmd">Exercice Visualisation</a>  Amusez vous bien</p>
